

Personal

Número de teléfono 3184080770

Correo electrónico danyy31.perez@gmail.com

DirecciónCalle 2 sur # 5-20 torre 6 Mz
1 apto 402 antonia santos 2

Fecha de nacimiento 06 – 04 - 1998

Lugar de nacimiento Tunja – Boyacá

Estado civil Soltero

Linkedin www.linkedin.com/in/da niel-sebastian-perezhernandez

IDIOMAS

Español: Nativo Inglés: B1

Daniel Sebastián Perez Hernandez

Ingeniero de Sistemas

Soy ingeniero de sistemas y me apasiona estar siempre actualizado en las últimas tendencias tecnológicas. En el campo del desarrollo web, cuento con más de un año de experiencia en el uso de HTML, CSS y Bootstrap, y también he trabajado con tecnologías y frameworks como JavaScript, TypeScript, Angular y Node.js.

Además, tengo habilidades en el diseño de software utilizando Figma, así como en el desarrollo de aplicaciones móviles con Android Studio. En cuanto a bases de datos, he trabajado con motores como PostgreSQL y MySQL, y tengo experiencia en el uso de Git para el control de versiones.

Me considero una persona colaborativa, con una buena capacidad de aprendizaje y comunicación, y una mente analítica que siempre busca encontrar soluciones eficientes a los problemas. Me encanta trabajar en equipo y valoro la perspectiva de los demás para mejorar continuamente.

EXPERIENCIA

Portafolio febrero 2023 – abril 2023

https://danielperezh.github.io/Portafolio/

FULL STACK ANGULAR NODE agosto 2021 - noviembre 2021

Universidad Santo Tomas - Tunja

Practica agosto 2020 - diciembre 2020

Saualus

ESTUDIOS

Ingeniería de sistemas febrero 2017 - julio 2023

Universidad Santo Tomas - Tunja

Responsive Web Desing enero 2023 - febrero 2023

freeCodeCamp

https://freecodecamp.org/certification/fccc9ac6442-a25d-4276-991b-9909011f1699/responsive-web-design

HABILIDADES

Lenguajes de programación: HTML, CSS, JavaScript, TypeScript.

Herramientas: Node.js, Android Studio, Bootstrap, Angular, Git, Visual Studio Code, Sql, Figma.

REFERENCIAS PESONALES

Cristhian Stiven Camargo Reyes Desarrollador Back-End. SETI S.A.S 3214043546

José Alejandro García Preciado Programador full stack. ARTEMISA TECH SAS 3214439485